臺灣新竹地方法院刑事判決
                                      109年度易字第906號
公  訴  人  臺灣新竹地方檢察署檢察官
被      告  張香勝


上列被告因偽造文書案件，經檢察官提起公訴（109年偵字第110
27號），被告於本院準備程序為有罪之陳述，經本院裁定進行簡
式審判程序獨任審理，判決如下：
    主  文
乙○○犯使公務員登載不實罪，處有期徒刑貳月，如易科罰金，以
新臺幣壹仟元折算壹日。緩刑貳年。
    事  實
一、乙○○與張美琴（業經臺灣新竹地方檢察署檢察官為不起訴處
    分確定）係父女，乙○○為避免其所有如附表所示之土地遭不
    明債權人聲請強制執行，遂於民國109年2月5日前某時許，
    基於使公務員登載不實之犯意，向不知情之張美琴索取身分
    證件及印章後，轉交予不知情之代書助理何瑞梅，製作以附
    表所示之土地為抵押物，乙○○為義務人兼債務人，設定擔保
    債權總金額新臺幣（下同）350萬元之普通抵押權（起訴書
    誤載為最高限額抵押權，應予更正）予債權人張美琴之土地
    抵押權設定契約書，復由乙○○於109年2月5日，持以前往新
    竹縣竹北地政事務所，辦理附表所示之土地抵押權設定登記
    事宜，並由不知情之承辦公務員於109年2月6日將上開不實
    之普通抵押權（起訴書誤載為最高限額抵押權，應予更正）
    設定事項登載於職務上所掌之公文書即土地登記簿上，足生
    損害於地政機關對不動產管理業務之正確性。嗣甲○○以乙○○
    債權人身分向本院聲請支付命令確定，復查詢附表所示土地
    之第一類謄本，因而查悉上情。
二、案經臺灣新竹地方檢察署檢察官偵查起訴。
    理  由
一、本件被告乙○○所犯之罪，並非法定刑為死刑、無期徒刑或
    最輕本刑3 年以上有期徒刑之罪，亦非高等法院管轄第一審
    之案件，而被告於準備程序進行中就被訴事實已為有罪之陳
    述，經本院告知簡式審判程序之旨，並聽取檢察官及被告之
    意見後，本院乃依刑事訴訟法第273 條之1 第1 項規定，裁
    定進行簡式審判程序，合先敘明。
二、訊據被告就上開犯行於本院準備及簡式程序時均坦承不諱（
    見本院卷第29頁、第32頁），並有證人何瑞梅於偵查中之證
    述可佐（見他卷第85-86頁），復有附表所示土地之登記第
    一類謄本、新竹縣竹北地政事務所109年5月11日北地所登字
    第1090002213號函暨所檢附之土地設定登記申請書、土地地
    押權設定契約書、委託書及土地登記公務用謄本等資料各1
    份在卷可參（見他卷第8-27頁、第32-61頁），足認被告之
    自白與事實相符，本件犯行至堪認定，應依法論科。
三、核被告所為，係犯刑法第214 條之使公務員登載不實罪。
四、爰審酌被告為避免土地遭強制執行，竟委請不知情之代書製
    作不實之土地抵押權設定契約書後，持以辦理普通抵押權登
    記，其行為損及地政機關就抵押權設定登記事項管理之正確
    性，所為殊值非難；惟念及其犯後坦承犯行，態度尚可，兼
    衡被告自承教育程度為高中肄業，案發時開白牌計程車為業
    ，目前無業，離婚，無未成年子女，現與子女同住，暨本件
    犯罪動機、手段、告訴人所受損害等一切情狀，量處如主文
    所示之刑，並諭知易科罰金之折算標準。
五、末查被告未曾因故意犯罪受有期徒刑以上刑之宣告，有臺灣
    高等法院被告前案紀錄表1 份存卷為憑，其因一時失慮致罹
    刑典，經此偵審程序之教訓後，應能知所警惕，信無再犯之
    虞，復參以檢察官對於緩刑亦表贊同之意見（見本院卷第34
    頁），本院因認其所受宣告之刑以暫不執行為適當，爰依刑
    法第74條第1項第1款之規定，併予宣告緩刑2年，以勵自新
    。 
據上論斷，依刑事訴訟法第273 條之1 第1 項、第299 條第1 項
前段，判決如主文。
本案經檢察官陳興男提起公訴，檢察官黃嘉慧到庭執行職務。
中    華    民    國   110    年    1     月    29    日
                  刑事第五庭    法  官    林涵雯
以上正本證明與原本無異。
如不服本判決應於收受本判決後20日內向本院提出上訴書狀，上
訴書狀應敘述具體理由。上訴書狀未敘述上訴理由者，應於上訴
期間屆滿後20日內補提理由書狀於本院(均須按他造當事人之人
數附繕本 )「切勿逕送上級法院」。 
中　　華　　民　　國　　110 　年　　1 　　月　　29　　日
                               書記官     郭家慧
附錄論罪科刑法條
中華民國刑法第214條
明知為不實之事項，而使公務員登載於職務上所掌之公文書，足
以生損害於公眾或他人者，處3年以下有期徒刑、拘役或1萬5千
元以下罰金。
附表：
編 號      土   地   座   落     面積 權利 範圍 備考  縣市 鄉鎮 地段 小段 地號 平方公尺   1 新竹縣 竹北市 東海窟段 旱坑子小段 69-1 310.00 1/81 農牧用地 2 新竹縣 竹北市 東海窟段 旱坑子小段 69-2 1236.00 1/81 農牧用地 3 新竹縣 竹北市 東海窟段 旱坑子小段 69-3 1372.00 1/81 農牧用地 4 新竹縣 竹北市 東海窟段 旱坑子小段 69-8 685.00 1/81 農牧用地 5 新竹縣 竹北市 東海窟段 旱坑子小段 78-10 720.00 1/81 農牧用地 6 新竹縣 竹北市 東海窟段 旱坑子小段 111-7 1935.00 1/81 農牧用地 7 新竹縣 竹北市 東海窟段 旱坑子小段 111-14 204.00 1/81 農牧用地 8 新竹縣 竹北市 東海窟段 旱坑子小段 111-15 2434.00 1/81 農牧用地 9 新竹縣 竹北市 東海窟段 旱坑子小段 116-8 1343.00 1/81 農牧用地 10 新竹縣 竹北市 東海窟段 旱坑子小段 116-9 480.00 1/81 農牧用地